臺灣高等法院刑事裁定
110年度聲字第533號
聲  請  人  臺灣高等檢察署檢察官
受  刑  人  RICHARDS BOIMAH ARCHIE  美國籍


                    入監前居新北市○○區○○街00巷0弄0號6樓605室

上列聲請人因受刑人數罪併罰有二裁判以上，聲請定其應執行之
刑（聲請案號：臺灣高等檢察署110年度執聲字第179號），本院
裁定如下：
    主  文
RICHARDS BOIMAH ARCHIE犯如附表所示各罪所處之刑，應執行有
期徒刑伍年。
    理  由
一、聲請意旨略以：上列受刑人RICHARDS BOIMAH ARCHIE因詐欺
    等數罪，先後經判決確定如附表，應依刑法第53條、第51條
    第5款規定，定其應執行之刑，爰依刑事訴訟法第477條第1
    項聲請裁定等語。
二、按「裁判確定前犯數罪者，併合處罰之」、「數罪併罰，有
    二裁判以上者，依第51條之規定，定其應執行之刑」、「數
    罪併罰，分別宣告其罪之刑，依下列各款定其應執行者：……
    五、宣告多數有期徒刑者，於各刑中之最長期以上，各刑合
    併之刑期以下，定其刑期。但不得逾30年」，刑法第50條第
    1項前段、第53條、第51條第5款分別定有明文。再者，法律
    上屬於自由裁量之事項，有其外部性界限及內部性界限，並
    非概無拘束。依據法律之具體規定，法院應在其範圍選擇為
    適當之裁判者，為外部性界限；而法院為裁判時，應考量法
    律之目的，及法律秩序之理念所在者，為內部性界限。法院
    為裁判時，二者均不得有所踰越。在數罪併罰，有二裁判以
    上，定其應執行之刑時，固屬於法院自由裁量之事項，然仍
    應受前揭外部性界限及內部性界限之拘束（最高法院94年度
    台非字第233號判決意旨參照）。又刑事訴訟法第370條第2
    項「前項所稱刑，指宣告刑及數罪併罰所定應執行之刑」、
    第3項「第1項規定，於第一審或第二審數罪併罰之判決，一
    部上訴經撤銷後，另以裁定定其應執行之刑時，準用之」之
    規定，已針對第二審上訴案件之定應執行之刑，明定有不利
    益變更禁止原則之適用；而分屬不同案件之數罪併罰有應更
    定執行刑之情形，倘一裁判宣告數罪之刑，曾經定其執行刑
    ，再與其他裁判宣告之刑定其執行刑時，在法理上亦應同受
    此原則之拘束，亦即，另定之執行刑，其裁量所定之刑期，
    不得較重於前定之執行刑加計後裁判宣告之刑之總和（最高
    法院103年度台抗字第707號、第674號裁定意旨參照）。
三、經查：受刑人因犯如附表所示之罪，經如附表所示法院各判
    處如附表所示之刑，均經分別確定在案，此有臺灣臺北地方
    法院106年度易字第631號刑事判決、臺灣嘉義地方法院106
    年度易字第673號刑事判決、臺灣基隆地方法院107年度訴字
    第159號刑事判決、本院臺南分院107年度上訴字第750號刑
    事判決、本院108年度上易字第410號刑事判決、108年度上
    訴字第2517號刑事判決、最高法院109年度台上字第2123號
    刑事判決、109年度台上字第3227號刑事判決及本院被告前
    案紀錄表等在卷可參。茲檢察官聲請最後事實審之本院就受
    刑人所犯如附表所示之罪定應執行之刑，本院審核後認檢察
    官之聲請於法並無不合，爰就受刑人所犯如附表所示之罪，
    依刑法第51條第5款限制加重原則規定之外部性界限（即以
    最長期宣告刑有期徒刑2年為下限，以宣告刑總和有期徒刑6
    年6月為上限），並參酌如附表編號1、3至4所示之罪曾經本
    院以109年度聲字第4543號裁定應執行有期徒刑3年8月確定
    等情【是此時裁量所定之刑期，不得較重於前定執行刑（有
    期徒刑3年8月）加計其餘裁判之宣告刑（有期徒刑2年）總
    和有期徒刑5年8月】，再考量受刑人之犯罪次數、情節及貫
    徹刑法量刑公平正義理念，定受刑人應執行之刑。
據上論斷，應依刑事訴訟法第477條第1項，刑法第53條、第51條
第5款，裁定如主文。
中　　華　　民　　國　　110 　年　　2 　　月　　5 　　日
                  刑事第十八庭  審判長法  官  何俏美
                                      法  官  葉乃瑋
                                      法  官  黃紹紘
以上正本證明與原本無異。
如不服本裁定，應於收受送達後5日內向本院提出抗告狀。
                                      書記官  顏淑華
中　　華　　民　　國　　110 　年　　2 　　月　　8 　　日
附表
編    號  1 2 3 罪    名  詐欺 （詐欺取財罪） 詐欺 （三人以上共同詐欺取財罪） 詐欺 （三人以上共同詐欺取財未遂罪） 宣 告 刑  有期徒刑1年6月 有期徒刑2年 有期徒刑1年6月 犯罪日期  民國106年2月15日、18日、23日 105年7月28日、8月9日、8月19日 106年10月12日 偵查機關年度案號  臺灣臺北地方檢察署106年度偵字第10881號等 臺灣嘉義地方檢察署105年度偵字第6032號 臺灣基隆地方檢察署107年度偵字第852號等 最後事實審 法院 臺灣高等法院 臺灣高等法院臺南分院 臺灣高等法院  案號 108年度上易字第410號 107年度上訴字第750號 108年度上訴字第2517號  判決日期 108年11月19日 108年6月6日 109年4月22日 確定判決 法院 臺灣高等法院 最高法院 最高法院  案號 108年度上易字第410號 109年度台上字第2123號 109年度台上字第3227號  確定日期 108年11月19日 109年11月11日 109年7月23日 是否為得易科罰金之案件  否 否 否 是否為得易服社會勞動之案件  否 否 否 備    註  臺灣臺北地方檢察署109年度執字第358號 臺灣嘉義地方檢察署109年度執字第4105號 臺灣基隆地方檢察署109年度執字第1992號   編號1、3至4業經臺灣高等法院以109年度聲字第4543號裁定應執行有期徒刑3年8月確定（臺灣基隆地方檢察署109年度執更字第1093號）  編號1、3至4業經臺灣高等法院以109年度聲字第4543號裁定應執行有期徒刑3年8月確定（臺灣基隆地方檢察署109年度執更字第1093號） 

編    號  4 罪    名  詐欺 （三人以上共同詐欺取財未遂罪） 宣 告 刑  有期徒刑1年6月 犯罪日期  106年11月14日 偵查機關年度案號  臺灣基隆地方檢察署107年度偵字第852號等 最後事 實審 法院 臺灣高等法院  案號 108年度上訴字第2517號  判決日期 109年4月22日 確定判 決 法院 最高法院  案號 109年度台上字第3227號  確定日期 109年7月23日 是否為得易科罰金之案件  否 是否為得易服社會勞動之案件  否 備    註  臺灣基隆地方檢察署109年度執字第1992號   編號1、3至4業經臺灣高等法院以109年度聲字第4543號裁定應執行有期徒刑3年8月確定（臺灣基隆地方檢察署109年度執更字第1093號）